【裁判字號】    91,易,941
【裁判日期】    920128
【裁判案由】    違反毒品危害防制條例
【裁判全文】
臺灣新竹地方法院刑事判決                          九十一年度易字第九四一號
    公  訴  人  臺灣新竹地方法院檢察署檢察官
    被      告  甲○○
右列被告因違反毒品危害防制條例案件，經檢察官提起公訴（九十一年度毒偵字第一
三五五號號），本院判決如左：
    主  文
甲○○連續施用第二級毒品，累犯，處有期徒刑陸月，如易科罰金，以佰元折算壹
日。
    事  實
一、甲○○前於民國八十五、八十六年間，均因違反麻醉藥品管理條例案件，分經台
    灣高等法院及臺灣台北地方法院判處有期徒刑八月及七月確定，並定應執行有期
    徒刑一年三月，甫於八十七年七月一日假釋出獄，並於八十八年一月六日假釋期
    滿，以已執行論。
二、甲○○猶不知悔改，前於八十八年間，因違反毒品危害防制條例案件，經台灣台
    北地方法院以八十八年度毒聲字第八七八號裁定送觀察、勒戒結果，認有繼續施
    用毒品傾向，而由台灣台北地方法院以八十八年度毒聲字第八七八號裁定令入戒
    治處所，施以強制戒治一年，嗣經台灣台北地方法院以八十八年度毒聲字第二一
    五三號裁定停止戒治，所餘期間並付保護管束，惟其竟於保護管束期間，再因施
    用毒品之犯行，經台灣台北地方法院以八十九年度毒聲字第四七三號裁定撤銷停
    止戒治，令入戒治處所施以強制戒治並於八十九年十一月八日強制戒治期滿，經
    台灣台北地方法院檢察署檢察官於九十年二月十九日以九十年度戒毒偵字第四四
    號為不起訴處分確定。復於九十年間，再因施用毒品犯行，經台灣台北地方法院
    以九十年度毒聲字第二五四五號裁定令入戒治處所施以強制戒治，且經台灣台北
    地方法院以九十年度簡字第四四三二號判決有期徒刑五月，並經台灣台北地方法
    院以九十一年度簡上字第四一號判決上訴駁回確定。詎甲○○復基於概括犯意，
    自九十一年四月下旬起至九十一年六月十六日下午四時二十分許回溯九十六小時
    內某時止，在台北市○○區○○路四段四二巷二二號二樓租屋處，以將安非他命
    置於玻璃球吸食器內加熱燒烤成煙後吸食煙霧之方式，連續施用第二級毒品安非
    他命多次。嗣經警於九十一年六月十六日早上十時三十分許，在上址查獲，經採
尿檢驗，呈現安非他命陽性反應，始得知上情。而甲○○目前已送戒治處所施以
    強制戒治。
二、案經台北市政府警察局北投分局移送台灣新竹地方法院檢察署檢察官偵查起訴。
    理  由
一、訊據被告甲○○固不否認曾於九十一年四月下旬，在上址施用第二級毒品安非他
    命乙次，惟否認有何於九十一年六月中旬再予施用第二級毒品安非他命之犯行。
    惟查：被告於九十一年六月十六日為警查獲時所採集之尿液，經送檢驗結果，呈
    現安非他命之陽性反應，有台北市立療養院分於九十一年六月二十六日及九十一
    年十月十七日之煙毒尿液檢驗報告書二份及台北市政府警察局北投分局查獲煙毒
    麻藥案件尿液送驗記錄簿一份可參。且被告於警訊時亦自承於九十一年六月十日
    曾施用第二級毒品安非他命乙次（參台灣新竹地方法院檢察署九十一年度毒偵字
    第一三五五號偵查卷第五頁），再查甲基安非他命經口服投與後，約百分之七十
    於二十四小時內自尿中排出，約百分之九十於九十六小時內自尿中排出，：：且
    甲基安非他命成分之檢出與其投與方式、投與量、個人體質、採尿時間與檢測儀
    器之精密度等諸多因素相關，因此僅憑尿液中呈甲基安非他命陽性反應，並無法
    確定推算吸食時間距採尿時間之長短，惟依上述資料推斷，最長可能不會超過四
    日，此有行政院衛生署藥物食品檢驗局八十一年二育八日（八一）藥檢壹字第０
    ０一一五六號函可查。是本案被告上開採尿時間既為九十一年六月十六日下午四
    時二十分許，且該尿液經氣相層析質譜儀法檢測後呈安非他命陽性反應，參酌上
    開函文，自可推知被告於上開時間回溯九十六小時內某時，確有施用第二級毒品
    無訛，故被告上開所辯顯不足採，應予駁回。
二、被告前於八十八年間，因違反毒品危害防制條例案件，經台灣台北地方法院以八
    十八年度毒聲字第八七八號裁定送觀察、勒戒結果，認有繼續施用毒品傾向，而
    由台灣台北地方法院以八十八年度毒聲字第八七八號裁定令入戒治處所，施以強
    制戒治一年，嗣經台灣台北地方法院以八十八年度毒聲字第二一五三號裁定停止
    戒治，所餘期間並付保護管束，惟其竟於保護管束期間，再因施用毒品之犯行，
    經台灣台北地方法院以八十九年度毒聲字第四七三號裁定撤銷停止戒治，令入戒
    治處所施以強制戒治並於八十九年十一月八日強制戒治期滿，經台灣台北地方法
    院檢察署檢察官於九十年二月十九日以九十年度戒毒偵字第四四號為不起訴處分
  確定。復於九十年間，再因施用毒品犯行，經台灣台北地方法院以九十年度毒聲
    字第二五四五號裁定令入戒治處所施以強制戒治，且經台灣台北地方法院以九十
    年度簡字第四四三二號判處有期徒刑五月確定，此有台灣高等法院被告全國前案
    紀錄表附卷可稽，是本案被告再犯施用毒品之犯行，應堪認定，自應依法論科。
三、被告施用第二級毒品安非他命，核其所為，係犯毒品危害防制條例第十條第二項
    之施用第二級毒品罪；其持有安非他命之低度行為，應為施用安非他命之高度行
    為所吸收，不另論罪；又其先後多次施用第二級毒品犯行，時間密接且犯罪構成
    要件相同，顯係基於概括犯意所為，為連續犯，應依刑法第五十六條之規定論以
    一罪，並依法加重其刑。而被告於九十一年四月下旬起至九十一年六月十六日止
    施用安非他命犯行，雖未經起訴，惟該部分與已起訴部分具有連續犯之裁判上不
    可分關係，且被告於九十一年四月下旬起施用毒品部分，係在上開台灣台北地方
    法院九十年度簡字第四四三二號宣示判決後所發生之事實，非該判決之既判力所
    及，本院自得一併審理，併此敘明。再被告前於八十五、八十六年間，均因違反
    麻醉藥品管理條例案件，分經台灣高等法院及臺灣台北地方法院判處有期徒刑八
    月及七月確定，並定應執行有期徒刑一年三月，甫於八十七年七月一日假釋出獄
    ，並於八十八年一月六日假釋期滿，以已執行論，此有台灣高等法院被告全國前
    案紀錄表附卷可憑，其受有期徒刑執行完畢後，五年內再犯本件有期徒刑以上刑
    之罪，為累犯，依法遞加重其刑。爰審酌被告一己施用毒品安非他命，危害健康
    至深且鉅，且經戒治後，仍不思改進、戒斷，惟犯後坦承犯行等一切情狀，量處
    如主文所示之刑，並諭知易科罰金之折算標準，以示懲戒。
據上論斷，應依刑事訴訟法第二百九十九條第一項前段，毒品危害防制條例第十條第
第二項，刑法第十一條前段、第五十六條、四十七條、第四十一條第一項前段，罰金
罰鍰提高標準條例第二條，判決如主文。
本案經檢察官邱朝智到庭執行職務。
中      華      民      國    九十二    年    一      月   二 十八    日
                                        臺灣新竹地方法院刑事第一庭
                                            法  官    彭  淑  苑
右正本證明與原本無異。
如不服本判決，應於判決送達後十日內向本院提出上訴狀( 應附繕本 )，上訴於
臺灣高等法院。
                                        書記官    饒  興  蘭
中      華      民      國    九十二    年    一      月   二 十八    日
附錄：本案論罪科刑法條全文
毒品危害防制條例第十條
施用第一級毒品者，處六月以上五年以下有期徒刑。
施用第二級毒品者，處三年以下有期徒刑。


司法院資訊處製作；財團法人民間司法改革基金會備份。
